【裁判字號】    99,簡,1690
【裁判日期】    991112
【裁判案由】    商業會計法等
【裁判全文】
臺灣高雄地方法院刑事簡易判決          99年度簡字第1690號
公  訴  人  臺灣高雄地方法院檢察署檢察官
被      告  鄞文政
            郭哲元
            謝佳君原名謝玲麗.
上列被告因商業會計法等案件，經檢察官提起公訴（97年度偵字
第3690、6847號、97年度偵緝字第132 號、98年度偵字第35187
號）及移送併案審理（98年度偵字第36958 、37291 號），被告
自白犯罪，本院認為宜以簡易判決處刑（99年度訴字第263 號）
，逕以簡易判決處刑如下：
    主  文
鄞文政共同連續商業負責人，以明知為不實事項，而填製商業憑
證，處有期徒刑伍月，減為有期徒刑貳月又拾伍日，如易科罰金
，以銀元參佰元即新臺幣玖佰元折算壹日。
郭哲元共同連續商業負責人，以明知為不實事項，而填製商業憑
證，處有期徒刑壹年，減為有期徒刑陸月，如易科罰金，以銀元
參佰元即新臺幣玖佰元折算壹日。
謝佳君共同連續商業負責人，以明知為不實事項，而填製商業憑
證，處有期徒刑伍月，減為有期徒刑貳月又拾伍日，如易科罰金
，以銀元參佰元即新臺幣玖佰元折算壹日。
    事實及理由
一、犯罪事實：
 (一) 鄞文政、郭哲元（原名郭武榮）與孫鼎弦（另案偵辦中）共
    同基於幫助逃漏稅捐、填製不實會計憑證之犯意聯絡，由鄞
    文政於民國93年6 月間將其身分證件交付郭哲元，配合郭哲
    元辦理設立公司、接受新開業營業人訪問、租用公司營業場
    所等相關事項，並自93年7 月12日起登記為六合電子科技股
    份有限公司（址設高雄市○○區○○路342 號2 樓，下稱六
    合公司）之負責人，為商業登記法所規定之商業負責人。鄞
    文政、郭哲元及孫鼎弦、黃仁助（另案偵辦中）等人均明知
    六合公司並未實際營業，於93年7 月至94年2 月間，並無進
    貨、銷貨或提供勞務之事實，竟由郭哲元向黃仁助取得虛設
    行號大名科技有限公司、奇異國際實業有限公司、中華威盛
    股份有限公司、洋景精密工業有限公司、大盈國際股份有限
    公司及常淳電子有限公司等營業人所需開立之統一發票共59
    張（合計金額為新臺幣【下同】00000000元）充當進項憑證
    ，藉以掩飾其無實際營業之事實，復於同時期，由郭哲元領
    得六合公司空白統一發票後，交予黃仁助以六合公司之名義
    ，連續填製不實會計憑證即如附表一、二所示統一發票共85
    張，並交付予如附表一、二所示公司作為進項憑證，如附表
    一所示之公司並持六合公司開立之統一發票向稅捐稽徵機關
    扣抵營業稅銷項稅額，而逃漏營業稅共0000000 元，鄞文政
    、郭哲元因而幫助如附表一所示公司逃漏稅捐，足以生損害
    於稅捐稽徵機關對於稅捐資料審核之正確性及國家稅收。
 (二) 謝佳君與葛長壽共同基於幫助逃漏稅捐及填製不實會計憑證
    之犯意聯絡，於91年11月、12月間，由謝佳君提供其身分證
    件予葛長壽，並配合辦理公司登記、開戶及領取空白統一發
    票等事宜，登記為謝安麗實業有限公司（下稱謝安麗公司）
    之負責人。渠等明知謝安麗公司為無實際營業之人頭公司，
    與其他營業人間無實際交易，仍為掩飾其屬虛設行號之事，
    由葛長壽取得王寶企業有限公司、澔明實業股份有限公司、
    原宿國際貿易有限公司、德嘉建設開發有限公司、恆生國際
    科技有限公司、益灃數位經濟科技股份有限公司、資盈開發
    科技有限公司、磊銘企業有限公司、家鑫實業有限公司、日
    馨國際企業有限公司、國科實業有限公司、飛璜實業有限公
    司、翔景精密工業有限公司、臺灣愷柏科技股份有限公司、
    龍麒國際企業有限公司、赫北國際開發有限公司、雅姆依顧
    問有限公司、敬登企業有限公司等18家公司所開立之統一發
    票共117 張（發票金額共000000000 元），作為謝安麗公司
    之進項憑證，並由葛長壽以謝安麗公司之名義，連續開立如
    附表三、附表四所示填製內容不實之會計憑證統一發票，交
    予附表三、附表四所示公司，並由附表三所示公司等納稅義
    務人向稅捐機關申報不實進項，而幫助附表三所示之公司逃
    漏稅捐共0000000 元，足生損害於稅捐機關對於稅捐資料審
    核之正確性及國家稅收。
二、證據名稱：
 (一) 六合公司部分
  1.證人劉諭靜、張登凱之證述。
  2.證人黃仁助、陳麗蓉、孫瑞良、楊玉屏之證述。
  3.財政部高雄市國稅局楠梓稽徵所六合電子科技企業有限公司
    93年度進銷項憑證明細、六合公司營業稅稅籍資料查詢作業
    、六合公司營業稅申報書跨中心查詢明細、營業人進銷項交
    易對象彙加明細表、營業稅年度查詢進項來源明細（排行前
    20名）營業稅年度查詢銷項去路明細（排行前20名）、六合
    公司領用統一發票商號查詢。
  4.公司及分公司基本資料查詢表、營利事業統一發證設立登記
    申請書、有限公司設立登記表、新開業營業人訪問卡、委託
    書。
  5.如附表一、二所示之公司營業稅稅籍資料查詢作業、營業稅
    年度資料查詢進項來源明細、營業稅年度資料查詢銷項去路
    明細、營業人進銷項交易對象彙加明細表。
  6.勞工保險局98年9 月30日保承新字第09810368650 號函、財
    政部國稅局99年6 月3 日財高國稅審三字第0990040768號函
    暨所附專案申請調檔查核清單、營業稅稅籍資料查詢作業結
    果。
  7.光碟2片及其列印資料。
  8.被告郭哲元、鄞文政之自白。
 (二) 謝安麗公司部分
  1.謝安麗公司取得及開立不實發票明細表、93年度進項來源去
    路排行前10名明細表、專案申請調檔統一發票查核名冊（進
    項、銷項）、銷項專案申請調檔查核清單、進項申請調檔查
    核清單。
  2.證人張偉寬、王仁慈、劉諭靜、曾春美、葉雨潓、李榮森、
    楊德財之證述。
  3.被告謝佳君之自白。
三、論罪：
 (一) 被告行為後，商業會計法第71條業於95年5 月24日修正施行
    ，該條第1 款原規定「商業負責人、主辦及經辦會計人員或
    依法受託代他人處理會計事務之人員有左列情事之一者，處
    5 年以下有期徒刑、拘役或科或併科新臺幣15萬元以下罰金
    ：一、以明知為不實之事項，而填製會計憑證或記入帳冊者
    」，修正後則將上開條文之刑度規定提高為「5 年以下有期
    徒刑、拘役或科或併科新臺幣60萬元以下罰金」，茲比較新
    舊法之結果，自應適用被告行為時之法律即95年5 月24日修
    正施行前之商業會計法第71條第1 款登載不實會計憑證罪規
    定。
 (二) 被告行為後，刑法亦於94年1 月7 日修正通過，於94年2 月
    2 日公布，於95年7 月1 日施行。按行為後法律有變更者，
    適用行為時之法律，但行為後之法律有利於行為人者，適用
    最有利於行為人之法律，現行刑法第2 條第1 項定有明文。
    此條規定乃與刑法第1 條罪刑法定主義相契合，而貫徹法律
    禁止溯及既往之原則，係規範行為後法律變更所生新舊法律
    比較適用之準據法，本身尚無新舊法比較之問題，應一律適
    用裁判時之現行刑法第2 條規定以決定適用之刑罰法律，先
    予辨明。又新舊法比較，應就罪刑有關之共犯、未遂犯、想
    像競合犯、牽連犯、連續犯、結合犯，以及累犯加重、自首
    減輕暨其他法定加減原因（如身分加減）與加減例等一切情
    形，綜其全部罪刑之結果而為比較，且就比較之結果，須為
    整體之適用，不能割裂分別適用各該有利於行為人之法律，
    此即法律變更之比較適用所應遵守之「罪刑綜合比較原則」
    及「擇用整體性原則」。茲就本件關於刑法修正部分之新舊
    法比較結果說明如下：
  1.被告行為時刑法第28條原規定：「二人以上共同實施犯罪之
    行為者，皆為正犯」；而行為後新法修正施行，將舊法之「
    實施」改為「實行」，而成為：「二人以上共同實行犯罪之
    行為者，皆為正犯」；刑法第31條第1 項「其共同實施或教
    唆幫助者」亦修正為「其共同實行、教唆或幫助者」。原「
    實施」之概念，包含陰謀、預備、著手及實行等階段之行為
    ，修正後僅共同實行犯罪行為始成立共同正犯，是新法共同
    正犯之範圍已有限縮，排除陰謀犯、預備犯之共同正犯。新
    舊法就共同正犯之範圍既因此而有變動，自屬犯罪後法律有
    變更，而非僅屬純文字修正，應有新舊法比較適用之問題。
    然本件被告係基於共同犯罪之意思而參與犯罪構成要件行為
    之實行，即屬實行犯罪行為之正犯，不論依修正前、後之規
    定，皆屬共同正犯，上述刑法第28條、第31條第1 項修正後
    內容並無較有利於被告。
  2.關於罰金刑：修正前商業會計法第71條第1 款商業負責人明
    知不實事項而填製會計憑證罪，法定刑罰金部分，依修正前
    刑法第33條第5 款規定：「罰金：（銀元）一元以上」，而
    銀元與新臺幣間之折算，依現行法規所定貨幣單位折算新臺
    幣條例規定，以銀元1 元折算新臺幣3 元；修正後第33條第
    5 款則規定：「罰金：新臺幣一千元以上，以百元計算之」
    ，經比較新舊法之規定，修正後刑法第33條第5 款所定罰金
    之最低數額，較之修正前提高，自以修正前刑法第33條第5
    款規定有利於被告。
  3.被告行為後，刑法第55條後段之牽連犯規定亦經刪除。是於
    新法修正施行後，被告所犯明知為不實之事項而填製會計憑
    證及幫助他人逃漏稅捐之犯行，即須分論併罰。比較新、舊
    法之結果，以適用被告行為時之法律即修正前刑法第55條之
    規定，較有利於被告。
  4.修法後刑法業已刪除刑法第56條連續犯之規定，於新法修正
    施行後，行為人之數犯罪行為，即須分論併罰。此刪除雖非
    犯罪構成要件之變更，但顯已影響行為人刑罰之法律效果，
    自屬法律有變更，是比較新舊法結果，以適用修正前刑法第
    56條之規定較有利於被告。
  5.綜上法律修正前、後之整理比較，揆諸前揭最高法院決議及
    修正後刑法第2 條第1 項之「從舊從輕」原則，本案就罪刑
    有關之共犯、牽連犯、連續犯及刑之加重減輕等情形，應一
    體適用被告行為時之法律對其較為有利。
 (三) 按會計憑證，依其記載之內容及其製作之目的，亦屬文書之
    一種，另營利事業銷貨統一發票，乃證明會計事項之經過，
    而為造具記帳憑證所根據之原始憑證，凡商業負責人以明知
    為不實事項而填製會計憑證或記入帳冊，抑或開立不實之統
    一發票，均該當商業會計法第71條第1 款之罪，本罪乃刑法
    第215 條業務上文書登載不實罪之特別規定，依特別法優於
    普通法之原則，自應優先適用，殊無論以刑法第215 條業務
    上文書登載不實罪之餘地。另按稅捐稽徵法第43條係對於逃
    漏稅捐之教唆或幫助行為特設之專條，為獨立之處罰規定，
    此所謂幫助，乃犯罪之特別構成要件，有別於刑法上之幫助
    犯，並非逃漏稅捐者之從犯，故如2 人以上者同犯該條之罪
    ，應不排除共同正犯之適用。被告鄞文政係六合公司之登記
    負責人，被告謝佳君為謝安麗公司之登記負責人，均屬商業
    會計法第4 條所稱之商業負責人，其明知六合公司、謝安麗
    公司並無銷貨之事實，而分別虛偽開立不實統一發票予其他
    公司行號，是核被告鄞文政、郭哲元、謝佳君所為，均係犯
    修正前商業會計法第71條第1 款商業負責人以明知為不實之
    事項而填製會計憑證罪，及稅捐稽徵法第43條第1 項幫助納
    稅義務人以詐術逃漏稅捐罪。次按商業會計法第71條第1 款
    之罪係因商業負責人之身分關係成立之罪，被告郭哲元雖無
    商業負責人之特定關係，惟其與被告鄞文政共同實行犯罪，
    應以正犯論。被告鄞文政、郭哲元、孫鼎弦、黃仁助間，被
    告謝佳君與葛長壽間，就上開犯行間，有犯意聯絡及行為分
    擔，應論以共同正犯。被告先後多次填製不實會計憑證及幫
    助如附表所示之公司逃漏稅捐之犯行，時間緊接，犯罪手法
    相同，所犯又分別係構成要件相同之罪名，顯係基於概括犯
    意為之，為連續犯，應依修正前刑法第56條之規定，各以一
    罪論，並分別加重其刑。又被告所犯上開修正前商業會計法
    第71條第1 款以明知為不實之事項而填製不實會計憑證罪及
    稅捐稽徵法第43條第1 項之幫助逃漏稅捐罪間，有方法、目
    的之牽連關係，應依修正前刑法第55條規定，從一重之填製
    不實會計憑證罪論處。
四、爰審酌被告以虛開發票之方式幫助他人逃漏稅捐，危害稅捐
    機關核課稅捐之正確性，被告鄞文政、郭哲元以六合公司名
    義幫助逃漏稅捐之金額為245 萬9732元，被告謝佳君以謝安
    麗公司名義幫助逃漏稅捐之金額為341 萬2973元，其所為影
    響國家稅收，實不足取，惟念及被告犯後坦承犯行，尚有悔
    意，及被告鄞文政、謝佳君僅登記為公司之負責人，被告郭
    哲元為實際虛開、交付發票之人等犯罪分擔情形等一切情狀
    ，分別量處如主文所示之刑。又被告犯罪時間均係於96年4
    月24日以前所為，合於中華民國九十六年罪犯減刑條例之規
    定，應依同條例第2 條第1 項第3 款、第7 條之規定，減其
    宣告刑2 分之1 。再被告行為後，刑法第41條易科罰金折算
    標準之規定，修正為「犯最重本刑為5 年以下有期徒刑以下
    之刑之罪，而受6 個月以下有期徒刑或拘役之宣告者，得以
    新臺幣1,000 元、2,000 元或3,000 元折算1 日，易科罰金
    」；惟修正前依罰金罰鍰提高標準條例第2 條前段（現已廢
    止）規定，易科罰金之折算標準最高為銀元300 元，最低為
    銀元100 元，即新臺幣900 元或300 元，是比較修正前後之
    易科罰金折算標準，以修正前刑法之規定，較有利於被告，
    爰依刑法第2 條第1 項前段之規定，適用最有利於被告之行
    為時法即修正前刑法第41條第1 項前段、廢止前罰金罰鍰提
    高標準條例第2 條規定處罰，爰併諭知易科罰金之折算標準
    。
五、公訴意旨另以：被告謝佳君與葛長壽共同基於幫助他人逃漏
    營業稅捐之概括犯意聯絡，以謝安麗公司名義，連續填製如
    附表四所示、金額共計00000000元之統一發票計42張後，交
    付予如附表四所示之公司充作進項憑證，該等公司持向稅捐
    稽徵機關申報營業稅時，即以上開發票扣抵銷項稅額，以此
    方式幫助如附表四所示之公司逃漏營業稅捐計，因認被告謝
    佳君就此部分亦涉犯稅捐稽徵法第43條第1 項幫助逃漏稅捐
    罪嫌等語。惟查虛設行號無營業行為，不可能對其課徵營業
    稅，且因其無實際營業行為，自無營利事業所得，故虛設行
    號本身無逃漏稅捐之可能；縱交付發票供某虛設行號作為進
    項憑證，亦不可能論以幫助他人逃漏稅捐之刑責。本件如附
    表四所示之公司雖有向謝安麗公司取得發票，惟渠等皆為虛
    設行號，此有前開謝安麗公司專案申請調檔查核清單在卷可
    稽，是被告謝佳君開立發票予該等公司之行為，自不能論以
    稅捐稽徵法第43條第1 項幫助逃漏稅捐罪。惟此部分如成立
    犯罪，與前揭論罪部分有連續犯及牽連犯之裁判上一罪關係
    ，爰不另為無罪諭知，附此敘明。
六、據上論斷，應依刑事訴訟法第449 條第2 項、第3 項，修正
    前商業會計法第71條第1 款，稅捐稽徵法第43條第1 項，刑
    法第11條前段、第2 條第1 項前段，修正前刑法第28條、第
    31條第1 項前段、第56條、第55條、第41條第1 項前段，廢
    止前罰金罰鍰提高標準條例第2 條，現行法規所定貨幣單位
    折算新臺幣條例第2 條，中華民國九十六年罪犯減刑條例第
    2 條第1 項第3 款、第7 條，逕以簡易判決處刑如主文所示
    。
如不服本判決，得自收受送達之日起10日內，向本院提起上訴。
中    華    民    國    99    年    11    月     12    日
                  高雄簡易庭    法  官  蔡書瑜
以上正本與原本相符。
中    華    民    國    99    年    11    月    12    日
                                書記官  林玉珊
附錄本判決論罪之法條：
修正前商業會計法第71條第1款
商業負責人、主辦及經辦會計人員或依法受託代他人處理會計事
務之人員有左列情事之一者，處5 年以下有期徒刑、拘役或科或
併科新臺幣15萬元以下罰金：
一、以明知為不實之事項，而填製會計憑證或記入帳冊者。
稅捐稽徵法第43條第1項
教唆或幫助犯第 41 條或第 42 條之罪者，處 3 年以下有期徒
刑、拘役或科新台幣 6 萬元以下罰金。
附表一（六合公司開立統一發票之對象--幫助逃漏稅捐部分）
 ┌──┬────────┬────┬─────┬─────┬─────┐
 │編號│公司名稱        │ 發票日 │ 發票號碼 │ 發票金額 │ 申報扣抵 │
 │    │                │        │          │          │ 營業稅額 │
 ├──┼────────┼────┼─────┼─────┼─────┤
 │ 1  │鉅原電子有限公司│93年11月│CY00000000│604,500元 │30,225元  │
 │    │                ├────┼─────┼─────┼─────┤
 │    │                │93年12月│CY00000000│635,700元 │31,785元  │
 │    │                │        │          │          │          │
 │    │                ├────┴─────┼─────┼─────┤
 │    │                │共計開立不實發票2張 │1,240,200 │62,010元  │
 │    │                │                    │元        │          │
 ├──┼────────┼────┬─────┼─────┼─────┤
 │ 2  │佳樂電機有限公司│93年11月│CY00000000│882,000元 │44,100 元 │
 │    │                ├────┼─────┼─────┼─────┤
 │    │                │93年11月│CY00000000│927,500元 │46,375 元 │
 │    │                ├────┼─────┼─────┼─────┤
 │    │                │93年11月│CY00000000│897,000元 │44,850 元 │
 │    │                ├────┼─────┼─────┼─────┤
 │    │                │93年11月│CY00000000│882,000元 │44,100 元 │
 │    │                ├────┼─────┼─────┼─────┤
 │    │                │93年11月│CY00000000│915,200元 │45,760 元 │
 │    │                ├────┼─────┼─────┼─────┤
 │    │                │93年12月│CY00000000│882,000元 │44,100 元 │
 │    │                ├────┼─────┼─────┼─────┤
 │    │                │93年12月│CY00000000│916,500元 │45,825 元 │
 │    │                ├────┼─────┼─────┼─────┤
 │    │                │93年12月│CY00000000│927,500元 │46,375 元 │
 │    │                ├────┼─────┼─────┼─────┤
 │    │                │93年12月│CY00000000│907,200元 │45,360 元 │
 │    │                ├────┼─────┼─────┼─────┤
 │    │                │93年12月│CY00000000│880,000元 │44,000 元 │
 │    │                ├────┼─────┼─────┼─────┤
 │    │                │94年1 月│DU00000000│936,000元 │46,800 元 │
 │    │                ├────┼─────┼─────┼─────┤
 │    │                │94年1 月│DU00000000│927,500元 │46,375 元 │
 │    │                ├────┼─────┼─────┼─────┤
 │    │                │94年1 月│DU00000000│907,200元 │45,360 元 │
 │    │                ├────┼─────┼─────┼─────┤
 │    │                │94年1 月│DU00000000│5,208,000 │260,400元 │
 │    │                │        │          │元        │          │
 │    │                ├────┼─────┼─────┼─────┤
 │    │                │94年2 月│DU00000000│915,200元 │45,760 元 │
 │    │                ├────┼─────┼─────┼─────┤
 │    │                │94年2 月│DU00000000│882,000元 │44,100 元 │
 │    │                ├────┼─────┼─────┼─────┤
 │    │                │94年2 月│DU00000000│892,800元 │44,640 元 │
 │    │                ├────┼─────┼─────┼─────┤
 │    │                │94年2 月│DU00000000│927,500元 │46,375 元 │
 │    │                ├────┼─────┼─────┼─────┤
 │    │                │94年2 月│DU00000000│526,500元 │26,325 元 │
 │    │                ├────┼─────┼─────┼─────┤
 │    │                │94年2 月│DU00000000│882,000元 │44,100 元 │
 │    │                ├────┴─────┼─────┼─────┤
 │    │                │共計開立不實發票20張│22,021,600│1,101,080 │
 │    │                │                    │元        │元        │
 ├──┼────────┼────┬─────┼─────┼─────┤
 │ 3  │臺灣上利股份有限│93年7 月│AY00000000│185,000元 │9,250元   │
 │    │公司            ├────┼─────┼─────┼─────┤
 │    │                │93年7 月│AY00000000│150,000元 │7,500元   │
 │    │                ├────┼─────┼─────┼─────┤
 │    │                │93年7 月│AY00000000│36,000 元 │1,800元   │
 │    │                ├────┼─────┼─────┼─────┤
 │    │                │93年7 月│AY00000000│73,000 元 │3,650元   │
 │    │                ├────┼─────┼─────┼─────┤
 │    │                │93年8 月│AY00000000│175,000元 │8,750元   │
 │    │                ├────┼─────┼─────┼─────┤
 │    │                │93年8 月│AY00000000│56,000 元 │2,800元   │
 │    │                ├────┼─────┼─────┼─────┤
 │    │                │93年8 月│AY00000000│95,000 元 │4,750元   │
 │    │                ├────┼─────┼─────┼─────┤
 │    │                │93年8 月│AY00000000│72,000 元 │3,600元   │
 │    │                ├────┼─────┼─────┼─────┤
 │    │                │93年9 月│BY00000000│275,000元 │13,750 元 │
 │    │                ├────┼─────┼─────┼─────┤
 │    │                │93年9 月│BY00000000│223,000元 │11,150 元 │
 │    │                ├────┼─────┼─────┼─────┤
 │    │                │93年9 月│BY00000000│275,000元 │13,750 元 │
 │    │                ├────┼─────┼─────┼─────┤
 │    │                │93年10月│BY00000000│247,000元 │12,350 元 │
 │    │                ├────┼─────┼─────┼─────┤
 │    │                │93年10月│BY00000000│330,000元 │16,500 元 │
 │    │                ├────┴─────┼─────┼─────┤
 │    │                │共計開立不實發票13張│2,192,000 │109,600元 │
 │    │                │                    │元        │          │
 ├──┼────────┼────┬─────┼─────┼─────┤
 │ 4  │益連工程有限公司│93年10月│BY00000000│340,000元 │17,000 元 │
 │    │                ├────┴─────┼─────┼─────┤
 │    │                │共計開立不實發票1張 │340,000元 │17,000 元 │
 ├──┼────────┼────┬─────┼─────┼─────┤
 │ 5  │康緹實業股份有限│93年11月│CY00000000│653,000元 │32,650 元 │
 │    │公司            ├────┼─────┼─────┼─────┤
 │    │                │93年11月│CY00000000│763,000元 │38,150 元 │
 │    │                ├────┼─────┼─────┼─────┤
 │    │                │93年11月│CY00000000│584,000元 │29,200 元 │
 │    │                ├────┴─────┼─────┼─────┤
 │    │                │共計開立不實發票3張 │200,0000元│100,000元 │
 ├──┼────────┼────┬─────┼─────┼─────┤
 │ 6  │網眼科技股份有限│94年1 月│DU00000000│1,904,762 │95,238元  │
 │    │公司            │        │          │元        │          │
 │    │                ├────┴─────┼─────┼─────┤
 │    │                │共計開立不實發票1張 │1,904,762 │95,238元  │
 │    │                │                    │元        │          │
 ├──┼────────┼────┬─────┼─────┼─────┤
 │ 7  │瑞識科技股份有限│94年2 月│DU00000000│220,000元 │11,000 元 │
 │    │公司            ├────┴─────┼─────┼─────┤
 │    │                │共計開立不實發票1張 │220,000元 │11,000 元 │
 ├──┼────────┼────┬─────┼─────┼─────┤
 │ 8  │科家數位股份有限│93年 9月│BY00000000│72,000 元 │3,600元   │
 │    │公司            ├────┼─────┼─────┼─────┤
 │    │                │93年 9月│BY00000000│390,000元 │19,500 元 │
 │    │                ├────┼─────┼─────┼─────┤
 │    │                │93年10月│BY00000000│585,000元 │29,250 元 │
 │    │                ├────┴─────┼─────┼─────┤
 │    │                │共計開立不實發票3張 │1,047,000 │52,350元  │
 │    │                │                    │元        │          │
 ├──┼────────┼────┬─────┼─────┼─────┤
 │ 9  │奕翔資訊股份有限│93年12月│CY00000000│450,000元 │22,500 元 │
 │    │公司            ├────┴─────┼─────┼─────┤
 │    │                │共計開立不實發票1張 │450,000元 │22,500 元 │
 ├──┼────────┼────┬─────┼─────┼─────┤
 │ 10 │逸盈科技股份有限│94年1 月│DU00000000│2,000,000 │100,000元 │
 │    │公司            │        │          │元        │          │
 │    │                ├────┼─────┼─────┼─────┤
 │    │                │94年1 月│DU00000000│411,429元 │20,571元  │
 │    │                ├────┼─────┼─────┼─────┤
 │    │                │94年2 月│DU00000000│1,519,250 │75,963元  │
 │    │                │        │          │元        │          │
 │    │                ├────┼─────┼─────┼─────┤
 │    │                │94年3 月│EU00000000│1,028,571 │51,429元  │
 │    │                │        │          │元        │          │
 │    │                ├────┴─────┼─────┼─────┤
 │    │                │共計開立不實發票4張 │4,959,250 │247,963元 │
 │    │                │                    │元        │          │
 ├──┼────────┼────┬─────┼─────┼─────┤
 │ 11 │鉅暉股份有限公司│93年9 月│BY00000000│200,000元 │10,000元  │
 │    │                ├────┼─────┼─────┼─────┤
 │    │                │93年10月│BY00000000│300,000元 │15,000 元 │
 │    │                ├────┴─────┼─────┼─────┤
 │    │                │共計開立不實發票2張 │500,000元 │25,000 元 │
 ├──┼────────┼────┬─────┼─────┼─────┤
 │ 12 │高欽工程有限公司│93年10月│BY00000000│360,000元 │18,000 元 │
 │    │                ├────┴─────┼─────┼─────┤
 │    │                │共計開立不實發票1張 │360,000元 │18,000 元 │
 ├──┼────────┼────┬─────┼─────┼─────┤
 │ 13 │佳資科技股份有限│93年7 月│AY00000000│279,905元 │13,996 元 │
 │    │公司            ├────┼─────┼─────┼─────┤
 │    │                │93年9 月│BY00000000│189,380元 │9,469元   │
 │    │                ├────┼─────┼─────┼─────┤
 │    │                │93年9 月│BY00000000│395,850元 │19,793 元 │
 │    │                ├────┼─────┼─────┼─────┤
 │    │                │93年9 月│BY00000000│299,400元 │14,970 元 │
 │    │                ├────┼─────┼─────┼─────┤
 │    │                │93年9 月│BY00000000│78,490 元 │3,925元   │
 │    │                ├────┼─────┼─────┼─────┤
 │    │                │93年10月│BY00000000│127,645元 │6,382元   │
 │    │                ├────┼─────┼─────┼─────┤
 │    │                │93年10月│BY00000000│405,000元 │20,250元  │
 │    │                ├────┼─────┼─────┼─────┤
 │    │                │93年10月│BY00000000│129,300元 │6,465元   │
 │    │                ├────┼─────┼─────┼─────┤
 │    │                │93年11月│CY00000000│316,300元 │15,815 元 │
 │    │                ├────┼─────┼─────┼─────┤
 │    │                │93年11月│CY00000000│216,700元 │10,835元  │
 │    │                ├────┴─────┼─────┼─────┤
 │    │                │共計開立不實發票10張│2,437,970 │121,900元 │
 │    │                │                    │元        │          │
 ├──┼────────┼────┬─────┼─────┼─────┤
 │ 14 │光炯企業有限公司│93年9月 │BY00000000│402,000元 │20,100元  │
 │    │                ├────┼─────┼─────┼─────┤
 │    │                │93年10月│BY00000000│187,500元 │9,375元   │
 │    │                ├────┼─────┼─────┼─────┤
 │    │                │93年10月│BY00000000│210,500 元│10,525元  │
 │    │                ├────┴─────┼─────┼─────┤
 │    │                │共計開立不實發票3張 │800,000元 │40,000元  │
 ├──┼────────┼────┬─────┼─────┼─────┤
 │ 15 │凱展資訊事業有限│93年7 月│AY00000000│420,000元 │21,000 元 │
 │    │公司            ├────┼─────┼─────┼─────┤
 │    │                │93年7 月│AY00000000│220,000元 │11,000 元 │
 │    │                ├────┼─────┼─────┼─────┤
 │    │                │93年7 月│AY00000000│253,500元 │12,675 元 │
 │    │                ├────┼─────┼─────┼─────┤
 │    │                │93年7 月│AY00000000│450,000元 │22,500 元 │
 │    │                ├────┼─────┼─────┼─────┤
 │    │                │93年7 月│AY00000000│315,000元 │15,750 元 │
 │    │                ├────┼─────┼─────┼─────┤
 │    │                │93年7 月│AY00000000│495,000元 │24,750 元 │
 │    │                ├────┼─────┼─────┼─────┤
 │    │                │93年8 月│AY00000000│167,500元 │8,375元   │
 │    │                ├────┼─────┼─────┼─────┤
 │    │                │93年9 月│BY00000000│420,000元 │21,000 元 │
 │    │                ├────┼─────┼─────┼─────┤
 │    │                │93年9 月│BY00000000│619,100元 │30,955元  │
 │    │                ├────┼─────┼─────┼─────┤
 │    │                │93年10月│BY00000000│1,715,000 │85,750元  │
 │    │                │        │          │元        │          │
 │    │                ├────┼─────┼─────┼─────┤
 │    │                │93年11月│CY00000000│900,000元 │45,000 元 │
 │    │                ├────┼─────┼─────┼─────┤
 │    │                │93年11月│CY00000000│880,000元 │44,000 元 │
 │    │                ├────┼─────┼─────┼─────┤
 │    │                │93年11月│CY00000000│886,000元 │44,300 元 │
 │    │                ├────┼─────┼─────┼─────┤
 │    │                │93年12月│CY00000000│695,000元 │34,750 元 │
 │    │                ├────┴─────┼─────┼─────┤
 │    │                │共計開立不實發票14張│8,436,100 │421,805元 │
 │    │                │                    │元        │          │
 └──┴────────┴──────────┴─────┴─────┘
附表二（六合公司開立統一發票之對象--未幫助逃漏稅捐部分）
 ┌──┬────────┬────┬─────┬─────┬─────┐
 │編號│    公司名稱    │發票月份│ 發票號碼 │ 銷售金額 │   備註   │
 │    │                │        │          │          │          │
 ├──┼────────┼────┼─────┼─────┼─────┤
 │ 1  │王寶企業有限公司│93年7月 │AY00000000│764,500元 │虛設行號  │
 │    │                ├────┼─────┼─────┼─────┤
 │    │                │93年7月 │AY00000000│697,140元 │同上      │
 │    │                ├────┼─────┼─────┼─────┤
 │    │                │93年8月 │AY00000000│820,890 元│同上      │
 │    │                ├────┼─────┼─────┼─────┤
 │    │                │93年8月 │AY00000000│650,000元 │同上      │
 │    │                ├────┴─────┼─────┼─────┤
 │    │                │共計開立不實發票4張 │2,932,530 │          │
 │    │                │                    │元        │          │
 ├──┼────────┼────┬─────┼─────┼─────┤
 │ 2  │永業達企業有限公│93年10月│BY00000000│219,150元 │虛設行號  │
 │    │司              │        │          │          │          │
 ├──┼────────┼────┼─────┼─────┼─────┤
 │ 3  │禾鴻科技股份有限│94年1月 │DU00000000│285,714元 │未持以作為│
 │    │公司            │        │          │          │進項憑證申│
 │    │                │        │          │          │報扣抵    │
 └──┴────────┴────┴─────┴─────┴─────┘
附表三（謝安麗公司開立統一發票之對象--幫助逃漏稅捐部分）
┌──┬────┬────┬─────┬─────┬────┐
│編號│公司名稱│發票月份│ 發票號碼 │ 發票金額 │申報扣抵│
│    │        │        │          │（元）    │營業稅額│
├──┼────┼────┼─────┼─────┼────┤
│ 1  │伍陸捌工│93年12月│CY00000000│1,218,000 │60,900  │
│    │程股份有├────┼─────┼─────┼────┤
│    │限公司  │93年12月│CY00000000│1,211,000 │60,550  │
│    │        ├────┼─────┼─────┼────┤
│    │        │93年12月│CY00000000│1,216,250 │60,813  │
│    │        ├────┼─────┼─────┼────┤
│    │        │93年12月│CY00000000│850,500   │42,525  │
│    │        ├────┼─────┼─────┼────┤
│    │        │93年12月│CY00000000│843,500   │42,175  │
│    │        ├────┼─────┼─────┼────┤
│    │        │93年12月│CY00000000│833,000   │41,650  │
│    │        ├────┼─────┼─────┼────┤
│    │        │93年12月│CY00000000│831,250   │41,563  │
│    │        ├────┼─────┼─────┼────┤
│    │        │93年12月│CY00000000│838,600   │41,930  │
│    │        ├────┼─────┼─────┼────┤
│    │        │93年12月│CY00000000│836,500   │41,825  │
│    │        ├────┼─────┼─────┼────┤
│    │        │93年12月│CY00000000│841,750   │42,088  │
│    │        ├────┼─────┼─────┼────┤
│    │        │93年12月│CY00000000│838,250   │41,913  │
│    │        ├────┼─────┼─────┼────┤
│    │        │93年12月│CY00000000│834,750   │41,738  │
│    │        ├────┼─────┼─────┼────┤
│    │        │93年12月│CY00000000│806,750   │40,338  │
├──┴────┴────┴─────┴─────┴────┤
│                  總計       13張     12,000,100  600,008 │
├──┬────┬────┬─────┬─────┬────┤
│ 2  │昇茂建設│93年12月│CY00000000│1,742,500 │87,125  │
│    │股份有限├────┼─────┼─────┼────┤
│    │公司    │93年12月│CY00000000│1,586,400 │79,320  │
│    │        ├────┼─────┼─────┼────┤
│    │        │93年12月│CY00000000│542,800   │27,140  │
│    │        ├────┼─────┼─────┼────┤
│    │        │93年12月│CY00000000│1,757,500 │87,875  │
│    │        ├────┼─────┼─────┼────┤
│    │        │93年12月│CY00000000│1,613,600 │80,680  │
│    │        ├────┼─────┼─────┼────┤
│    │        │93年12月│CY00000000│557,200   │27,860  │
├──┴────┴────┴─────┴─────┴────┤
│                  總計        6張     7,800,000   390,000 │
├──┬────┬────┬─────┬─────┬────┤
│ 3  │樂鎂有限│93年10月│BY00000000│457,000   │22,850  │
│    │公司    ├────┼─────┼─────┼────┤
│    │        │93年10月│BY00000000│456,500   │22,825  │
│    │        ├────┼─────┼─────┼────┤
│    │        │93年10月│BY00000000│487,500   │24,375  │
│    │        ├────┼─────┼─────┼────┤
│    │        │93年10月│BY00000000│473,000   │23,650  │
│    │        ├────┼─────┼─────┼────┤
│    │        │93年10月│BY00000000│467,000   │23,350  │
│    │        ├────┼─────┼─────┼────┤
│    │        │93年10月│BY00000000│455,000   │22,750  │
│    │        ├────┼─────┼─────┼────┤
│    │        │93年10月│BY00000000│447,000   │22,350  │
│    │        ├────┼─────┼─────┼────┤
│    │        │93年10月│BY00000000│493,000   │24,650  │
│    │        ├────┼─────┼─────┼────┤
│    │        │93年10月│BY00000000│486,000   │24,300  │
├──┴────┴────┴─────┴─────┴────┤
│                  總計       9張      4,222,000   211,100 │
├──┬────┬────┬─────┬─────┬────┤
│ 4  │上亞精品│93年06月│ZY00000000│66,218    │3,311   │
│    │店      │        │          │          │        │
├──┴────┴────┴─────┴─────┴────┤
│                  總計       1張      66,218      3,311   │
├──┬────┬────┬─────┬─────┬────┤
│ 5  │妤婕服裝│93年09月│BY00000000│300,000   │15,000  │
│    │有限公司├────┼─────┼─────┼────┤
│    │        │93年10月│BY00000000│200,000   │10,000  │
│    │        ├────┼─────┼─────┼────┤
│    │        │93年10月│BY00000000│300,000   │15,000  │
│    │        ├────┼─────┼─────┼────┤
│    │        │93年10月│BY00000000│200,000   │10,000  │
│    │        ├────┼─────┼─────┼────┤
│    │        │93年10月│BY00000000│300,000   │15,000  │
├──┴────┴────┴─────┴─────┴────┤
│                  總計       5張      1,300,000   65,000  │
├──┬────┬────┬─────┬─────┬────┤
│ 6  │馥麗裝潢│93年07月│AY00000000│200,000   │10,000  │
│    │有限公司├────┼─────┼─────┼────┤
│    │        │93年08月│AY00000000│200,000   │10,000  │
│    │        ├────┼─────┼─────┼────┤
│    │        │93年08月│AY00000000│200,000   │10,000  │
├──┴────┴────┴─────┴─────┴────┤
│                  總計       3張      600,000     30,000  │
├──┬────┬────┬─────┬─────┬────┤
│ 7  │協立工程│93年12月│CY00000000│1,101,000 │55,050  │
│    │有限公司├────┼─────┼─────┼────┤
│    │        │93年12月│CY00000000│974,500   │48,725  │
│    │        ├────┼─────┼─────┼────┤
│    │        │93年12月│CY00000000│856,000   │42,800  │
│    │        ├────┼─────┼─────┼────┤
│    │        │93年12月│CY00000000│840,000   │42,000  │
│    │        ├────┼─────┼─────┼────┤
│    │        │93年12月│CY00000000│1,228,500 │61,425  │
├──┴────┴────┴─────┴─────┴────┤
│                總計         5張      5,000,000   250,000 │
├──┬────┬────┬─────┬─────┬────┤
│ 8  │樂詩有限│93年10月│BY00000000│451,300   │22,565  │
│    │公司    ├────┼─────┼─────┼────┤
│    │        │93年10月│BY00000000│438,000   │21,900  │
│    │        ├────┼─────┼─────┼────┤
│    │        │93年10月│BY00000000│413,000   │20,650  │
│    │        ├────┼─────┼─────┼────┤
│    │        │93年10月│BY00000000│468,700   │23,435  │
│    │        ├────┼─────┼─────┼────┤
│    │        │93年10月│BY00000000│424,000   │21,200  │
├──┴────┴────┴─────┴─────┴────┤
│                 總計         5 張    2,195,000   109,750 │
├──┬────┬────┬─────┬─────┬────┤
│ 9  │德松工程│93年04月│YY00000000│91,500    │4,575   │
│    │有限公司├────┼─────┼─────┼────┤
│    │        │93年04月│YY00000000│108,000   │5,400   │
│    │        ├────┼─────┼─────┼────┤
│    │        │93年05月│ZY00000000│88,500    │4,425   │
│    │        ├────┼─────┼─────┼────┤
│    │        │93年05月│ZY00000000│64,500    │3,225   │
│    │        ├────┼─────┼─────┼────┤
│    │        │93年06月│ZY00000000│29,500    │1,475   │
│    │        ├────┼─────┼─────┼────┤
│    │        │93年07月│AY00000000│44,500    │2,225   │
│    │        ├────┼─────┼─────┼────┤
│    │        │93年07月│AY00000000│50,375    │2,519   │
│    │        ├────┼─────┼─────┼────┤
│    │        │93年07月│AY00000000│71,375    │3,569   │
│    │        ├────┼─────┼─────┼────┤
│    │        │93年08月│AY00000000│73,250    │3,663   │
├──┴────┴────┴─────┴─────┴────┤
│                總計        9張       621,500     31,076  │
├──┬────┬────┬─────┬─────┬────┤
│ 10 │展杰貿易│93年09月│BY00000000│862,500   │43,125  │
│    │有限公司├────┼─────┼─────┼────┤
│    │        │93年09月│BY00000000│768,000   │38,400  │
│    │        ├────┼─────┼─────┼────┤
│    │        │93年10月│BY00000000│585,000   │29,250  │
│    │        ├────┼─────┼─────┼────┤
│    │        │93年10月│BY00000000│930,000   │46,500  │
├──┴────┴────┴─────┴─────┴────┤
│                 總計        4 張    3,145,500   157,275  │
├──┬────┬────┬─────┬─────┬────┤
│ 11 │睿森國際│93年08月│AY00000000│604,000   │30,200  │
│    │有限公司├────┼─────┼─────┼────┤
│    │        │93年08月│AY00000000│67,390    │3,370   │
│    │        ├────┼─────┼─────┼────┤
│    │        │93年08月│AY00000000│582,000   │29,100  │
├──┴────┴────┴─────┴─────┴────┤
│                 總計        3 張     1,253,390   62,670  │
├──┬────┬────┬─────┬─────┬────┤
│ 12 │上合田五│93年06月│ZY00000000│81,925    │4,096   │
│    │金有限公├────┼─────┼─────┼────┤
│    │司      │93年06月│ZY00000000│78,790    │3,940   │
│    │        ├────┼─────┼─────┼────┤
│    │        │93年07月│AY00000000│619,321   │30,966  │
│    │        ├────┼─────┼─────┼────┤
│    │        │93年07月│AY00000000│967,430   │48,372  │
│    │        ├────┼─────┼─────┼────┤
│    │        │93年07月│AY00000000│584,094   │29,205  │
│    │        ├────┼─────┼─────┼────┤
│    │        │93年08月│AY00000000│421,678   │21,084  │
│    │        ├────┼─────┼─────┼────┤
│    │        │93年08月│AY00000000│771,480   │38,574  │
│    │        ├────┼─────┼─────┼────┤
│    │        │93年08月│AY00000000│859,699   │42,985  │
│    │        ├────┼─────┼─────┼────┤
│    │        │93年08月│AY00000000│503,283   │25,164  │
├──┴────┴────┴─────┴─────┴────┤
│                總計         9張      4,887,700   244,386 │
├──┬────┬────┬─────┬─────┬────┤
│ 13 │東辰服飾│93年05月│ZY00000000│250,000   │12,500  │
│    │行      │        │          │          │        │
│    │        ├────┼─────┼─────┼────┤
│    │        │93年05月│ZY00000000│250,000   │12,500  │
├──┴────┴────┴─────┴─────┴────┤
│                總計         2張      500,000     25,000  │
├──┬────┬────┬─────┬─────┬────┤
│ 14 │佑信營造│93年03月│YY00000000│513,500   │25,675  │
│    │有限公司├────┼─────┼─────┼────┤
│    │        │93年03月│YY00000000│546,500   │27,325  │
│    │        ├────┼─────┼─────┼────┤
│    │        │93年04月│YY00000000│618,000   │30,900  │
│    │        ├────┼─────┼─────┼────┤
│    │        │93年04月│YY00000000│505,387   │25,269  │
├──┴────┴────┴─────┴─────┴────┤
│                總計         4張      2,183,387   109,169 │
├──┬────┬────┬─────┬─────┬────┤
│ 15 │大地百貨│93年10月│BY00000000│363,114   │18,156  │
│    │有限公司├────┼─────┼─────┼────┤
│    │        │93年10月│BY00000000│440,672   │22,034  │
│    │        ├────┼─────┼─────┼────┤
│    │        │93年10月│BY00000000│442,682   │22,134  │
│    │        ├────┼─────┼─────┼────┤
│    │        │93年10月│BY00000000│459,076   │22,954  │
│    │        ├────┼─────┼─────┼────┤
│    │        │93年10月│BY00000000│467,854   │23,393  │
│    │        ├────┼─────┼─────┼────┤
│    │        │93年10月│BY00000000│435,292   │21,765  │
│    │        ├────┼─────┼─────┼────┤
│    │        │93年10月│BY00000000│426,825   │21,341  │
│    │        ├────┼─────┼─────┼────┤
│    │        │93年10月│BY00000000│418,938   │20,947  │
├──┴────┴────┴─────┴─────┴────┤
│                總計         8張      3,454,453   172,724 │
├──┬────┬────┬─────┬─────┬────┤
│ 16 │皇寓營造│93年08月│AY00000000│70,000    │3,500   │
│    │工程股份├────┼─────┼─────┼────┤
│    │有限公司│93年09月│BY00000000│66,670    │3,333   │
├──┴────┴────┴─────┴─────┴────┤
│                總計          2張     136,670     6,833   │
├──┬────┬────┬─────┬─────┬────┤
│ 17 │葛萊士生│93年05月│ZY00000000│432,600   │21,630  │
│    │技股份有├────┼─────┼─────┼────┤
│    │限公司  │93年05月│ZY00000000│482,200   │24,110  │
│    │        ├────┼─────┼─────┼────┤
│    │        │93年05月│ZY00000000│484,500   │24,225  │
│    │        ├────┼─────┼─────┼────┤
│    │        │93年06月│ZY00000000│476,850   │23,843  │
│    │        ├────┼─────┼─────┼────┤
│    │        │93年06月│ZY00000000│424,600   │21,230  │
├──┴────┴────┴─────┴─────┴────┤
│                總計         5張      2,300,750   115,038 │
├──┬────┬────┬─────┬─────┬────┤
│ 18 │靖順營造│93年07月│AY00000000│74,905    │3,745   │
│    │有限公司├────┴─────┴─────┴────┤
│    │        │總計         1張      74,905      3,745   │
├──┼────┼────┬─────┬─────┬────┤
│ 19 │逵星科技│93年07月│AY00000000│532,860   │26,643  │
│    │股份有限├────┼─────┼─────┼────┤
│    │公司    │93年07月│AY00000000│518,950   │25,948  │
│    │        ├────┼─────┼─────┼────┤
│    │        │93年07月│AY00000000│556,400   │27,820  │
│    │        ├────┼─────┼─────┼────┤
│    │        │93年07月│AY00000000│556,400   │27,820  │
│    │        ├────┼─────┼─────┼────┤
│    │        │93年07月│AY00000000│668,750   │33,438  │
│    │        ├────┼─────┼─────┼────┤
│    │        │93年07月│AY00000000│570,310   │28,516  │
├──┴────┴────┴─────┴─────┴────┤
│                總計         6張      3,403,670   170,185 │
├──┬────┬────┬─────┬─────┬────┤
│ 20 │桃園營造│93年08月│AY00000000│47,619    │2,381   │
│    │有限公司├────┼─────┼─────┼────┤
│    │        │93年08月│AY00000000│53,221    │2,661   │
├──┴────┴────┴─────┴─────┴────┤
│                總計         2張      100,840     5,042   │
├──┬────┬────┬─────┬─────┬────┤
│ 21 │強壹有限│93年08月│AY00000000│390,150   │19,508  │
│    │公司    │        │          │          │        │
├──┴────┴────┴─────┴─────┴────┤
│                總計         1張      390,150     19,508  │
├──┬────┬────┬─────┬─────┬────┤
│ 22 │基航企業│93年07月│AY00000000│850,900   │42,545  │
│    │有限公司├────┼─────┼─────┼────┤
│    │        │93年07月│AY00000000│849,500   │42,475  │
│    │        ├────┼─────┼─────┼────┤
│    │        │93年07月│AY00000000│847,600   │42,380  │
│    │        ├────┼─────┼─────┼────┤
│    │        │93年07月│AY00000000│851,500   │42,575  │
│    │        ├────┼─────┼─────┼────┤
│    │        │93年08月│AY00000000│848,400   │42,420  │
│    │        ├────┼─────┼─────┼────┤
│    │        │93年08月│AY00000000│852,100   │42,605  │
│    │        ├────┼─────┼─────┼────┤
│    │        │93年08月│AY00000000│842,600   │42,130  │
│    │        ├────┼─────┼─────┼────┤
│    │        │93年08月│AY00000000│851,300   │42,565  │
│    │        ├────┼─────┼─────┼────┤
│    │        │93年08月│AY00000000│806,100   │40,305  │
├──┴────┴────┴─────┴─────┴────┤
│                總計         9張      7,600,000   380,000 │
├──┬────┬────┬─────┬─────┬────┤
│ 23 │福滿地工│93年12月│CY00000000│1,557,000 │77,850  │
│    │程行    ├────┼─────┼─────┼────┤
│    │        │93年12月│CY00000000│1,589,000 │79,450  │
│    │        ├────┼─────┼─────┼────┤
│    │        │93年12月│CY00000000│1,854,000 │92,700  │
├──┴────┴────┴─────┴─────┴────┤
│                總計         3張      5,000,000   250,000 │
├──┬────┬────┬─────┬─────┬────┤
│ 24 │新南隆營│93年12月│CY00000000│800,000   │40,000  │
│    │造有限公├────┼─────┼─────┼────┤
│    │司      │93年12月│CY00000000│900,000   │45,000  │
│    │        ├────┼─────┼─────┼────┤
│    │        │93年12月│CY00000000│1,000,000 │50,000  │
├──┴────┴────┴─────┴─────┴────┤
│                總計         3張      2,700,000   135,000 │
├──┬────┬────┬─────┬─────┬────┤
│ 25 │展泰營造│93年12月│CY00000000│2,500,000 │125,000 │
│    │有限公司├────┼─────┼─────┼────┤
│    │        │93年12月│CY00000000│2,500,000 │125,000 │
├──┴────┴────┴─────┴─────┴────┤
│                總計         2張      5,000,000   250,000 │
├──┬────┬────┬─────┬─────┬────┤
│ 26 │金腦科技│93年04月│YY00000000│669,500   │33,475  │
│    │股份有限├────┼─────┼─────┼────┤
│    │公司    │93年04月│YY00000000│669,500   │33,475  │
│    │        ├────┼─────┼─────┼────┤
│    │        │93年04月│YY00000000│669,500   │33,475  │
│    │        ├────┼─────┼─────┼────┤
│    │        │93年04月│YY00000000│669,500   │33,475  │
├──┴────┴────┴─────┴─────┴────┤
│                總計         4張      2,678,000   133,900 │
├──┬────┬────┬─────┬─────┬────┤
│ 27 │昭村企業│93年08月│AY00000000│571,429   │28,571  │
│    │有限公司│        │          │          │        │
├──┴────┴────┴─────┴─────┴────┤
│                總計          1張     571,429     28,571  │
├──┬────┬────┬─────┬─────┬────┤
│ 28 │星僑企業│93年09月│BY00000000│245,190   │12,260  │
│    │股份有限├────┼─────┼─────┼────┤
│    │公司    │93年09月│BY00000000│231,000   │11,550  │
├──┴────┴────┴─────┴─────┴────┤
│                總計          2張     476,190     23,810  │
├──┬────┬────┬─────┬─────┬────┤
│ 29 │岡聯可寧│93年06月│ZY00000000│597,600   │29,880  │
│    │衛股份有│        │          │          │        │
│    │限公司  │        │          │          │        │
├──┴────┴────┴─────┴─────┴────┤
│                總計          1張     597,600     29,880  │
└─────────────────────────────┘
附表四（謝安麗公司開立統一發票之對象--未幫助逃漏稅捐部分
）
┌──┬────┬────┬─────┬─────┬────┐
│編號│公司名稱│發票月份│ 發票號碼 │ 發票金額 │  備註  │
│    │        │        │          │（元）    │        │
├──┼────┼────┼─────┼─────┼────┤
│ 1  │威德國際│93年05月│ZY00000000│836085    │虛設行號│
│    │有限公司├────┼─────┼─────┤        │
│    │        │93年05月│ZY00000000│858658    │        │
│    │        ├────┼─────┼─────┤        │
│    │        │93年05月│ZY00000000│863755    │        │
│    │        ├────┼─────┼─────┤        │
│    │        │93年05月│ZY00000000│841453    │        │
│    │        ├────┼─────┼─────┤        │
│    │        │93年05月│ZY00000000│859446    │        │
├──┴────┴────┴─────┴─────┴────┤
│                總   計     5張       0000000             │
├──┬────┬────┬─────┬─────┬────┤
│ 2  │精創資通│93年12月│ZY00000000│124,500   │虛設行號│
│    │企業有限│        │          │          │        │
│    │公司    │        │          │          │        │
├──┴────┴────┴─────┴─────┴────┤
│                 總計        1張      124,500             │
├──┬────┬────┬─────┬─────┬────┤
│ 3  │發原實業│93年05月│ZY00000000│646,087   │虛設行號│
│    │有限公司├────┼─────┼─────┤        │
│    │        │93年05月│ZY00000000│649,171   │        │
│    │        ├────┼─────┼─────┤        │
│    │        │93年05月│ZY00000000│810,828   │        │
│    │        ├────┼─────┼─────┤        │
│    │        │93年05月│ZY00000000│822,564   │        │
├──┴────┴────┴─────┴─────┴────┤
│                總計         4張      2,928,650           │
├──┬────┬────┬─────┬─────┬────┤
│ 4  │琨盟國際│93年12月│CY00000000│950,000   │虛設行號│
│    │股份有限├────┼─────┼─────┤        │
│    │公司    │93年12月│CY00000000│950,000   │        │
│    │        ├────┼─────┼─────┤        │
│    │        │93年12月│CY00000000│951,500   │        │
│    │        ├────┼─────┼─────┤        │
│    │        │93年12月│CY00000000│948,500   │        │
│    │        ├────┼─────┼─────┤        │
│    │        │93年12月│CY00000000│948,400   │        │
│    │        ├────┼─────┼─────┤        │
│    │        │93年12月│CY00000000│951,600   │        │
├──┴────┴────┴─────┴─────┴────┤
│               總計          6張      5,700,000           │
├──┬────┬────┬─────┬─────┬────┤
│ 5  │拓原營造│93年12月│CY00000000│1,800,000 │虛設行號│
│    │工程有限│        │          │          │        │
│    │公司    │        │          │          │        │
├──┴────┴────┴─────┴─────┴────┤
│                總計         1張      1,800,000           │
├──┬────┬────┬─────┬─────┬────┤
│ 6  │浚達營造│93年12月│CY00000000│1,092,105 │虛設行號│
│    │有限公司├────┼─────┼─────┤        │
│    │        │93年12月│CY00000000│1,804,542 │        │
│    │        ├────┼─────┼─────┤        │
│    │        │93年12月│CY00000000│529,200   │        │
│    │        ├────┼─────┼─────┤        │
│    │        │93年12月│CY00000000│705,600   │        │
├──┴────┴────┴─────┴─────┴────┤
│                總計         4張      4,131,447           │
├──┬────┬────┬─────┬─────┬────┤
│ 7  │彰凱企業│93年02月│XY00000000│187,000   │虛設行號│
│    │有限公司├────┼─────┼─────┤        │
│    │        │93年02月│XY00000000│227,500   │        │
│    │        ├────┼─────┼─────┤        │
│    │        │93年02月│XY00000000│32,000    │        │
│    │        ├────┼─────┼─────┤        │
│    │        │93年02月│XY00000000│33,000    │        │
│    │        ├────┼─────┼─────┤        │
│    │        │93年02月│XY00000000│190,000   │        │
│    │        ├────┼─────┼─────┤        │
│    │        │93年02月│XY00000000│553,000   │        │
│    │        ├────┼─────┼─────┤        │
│    │        │93年02月│XY00000000│504,000   │        │
│    │        ├────┼─────┼─────┤        │
│    │        │93年02月│XY00000000│520,000   │        │
│    │        ├────┼─────┼─────┤        │
│    │        │93年02月│XY00000000│505,000   │        │
│    │        ├────┼─────┼─────┤        │
│    │        │93年03月│YY00000000│263,000   │        │
│    │        ├────┼─────┼─────┤        │
│    │        │93年03月│YY00000000│263,000   │        │
│    │        ├────┼─────┼─────┤        │
│    │        │93年03月│YY00000000│283,500   │        │
│    │        ├────┼─────┼─────┤        │
│    │        │93年03月│YY00000000│270,000   │        │
│    │        ├────┼─────┼─────┤        │
│    │        │93年03月│YY00000000│270,000   │        │
│    │        ├────┼─────┼─────┤        │
│    │        │93年03月│YY00000000│265,000   │        │
│    │        ├────┼─────┼─────┤        │
│    │        │93年03月│YY00000000│92,000    │        │
│    │        ├────┼─────┼─────┤        │
│    │        │93年05月│ZY00000000│268,500   │        │
│    │        ├────┼─────┼─────┤        │
│    │        │93年05月│ZY00000000│268,500   │        │
│    │        ├────┼─────┼─────┤        │
│    │        │93年05月│ZY00000000│295,000   │        │
│    │        ├────┼─────┼─────┤        │
│    │        │93年06月│ZY00000000│278,000   │        │
├──┴────┴────┴─────┴─────┴────┤
│                總計         20張     5,568,000           │
├──┬────┬────┬─────┬─────┬────┤
│ 8  │穎本實業│93年05月│ZY00000000│214,660   │虛設行號│
│    │有限公司│        │          │          │        │
├──┴────┴────┴─────┴─────┴────┤
│                  總計       1張      214,660             │
└─────────────────────────────┘

司法院資訊處製作；財團法人民間司法改革基金會備份。
